【裁判字號】    92,交抗,440
【裁判日期】    920625
【裁判案由】    聲明異議
【裁判全文】
臺灣高等法院臺中分院交通法庭裁定          九十二年度交抗字第四四○號
    抗告人即
    受處分人    甲○○
右列抗告人因違反交通管理處罰條例案件，不服臺灣臺中地方法院中華民國九十二年
五月九日裁定（九十二年度交聲字第三五六號）提起抗告，本院裁定如左：
    主      文
抗告駁回。
    理      由
一、本案經本院審理結果，認原裁定法院以抗告人即受處分人（以下簡稱抗告人）甲
    ○○因未依本件舉發通知單上所載之應到案日期前到案告知處罰機關實際違規駕
    駛人之姓名、身分證統一編號及住址，故處罰機關依道路交通管理處罰條例第八
    十五條第三項規定處罰該汽車所有人，事證明確，因而維持原處分機關交通部公
    路總局台中區監理所裁處受處分人罰鍰一萬八百元整、一萬八百元整、五千四百
    元、二千四百元、六千元、六千元、六千元、一千八百元，並牌照扣繳，逾期則
    依裁決書處罰主文規定裁處，駁回抗告人異議之聲明，並無不合，應予維持，茲
    引用原審裁定書所記載之證據及理由（如附件）。
二、抗告意旨雖以：本件抗告人之夫吳富稼已經完全承認所有罰單皆由其本人所違規
    ，法律上雖不能轉罰他人，情理上請求法院用變通的方式來減輕罰單的金額。抗
    告人最不服之違規罰單乃第六○─Ｚ00000000號、00000000號
    二張罰單由原三千六百元罰金，一直倍數跳漲至一萬零八百元，只因抗告人無力
    繳納罰金，就須接受罰單的倍數成長，請求就此張罰單給予行政救濟。而抗告人
    為ＭＲ─３９７８號自小客車汽車所有人，自應負起違規責任，但是因為無力繳
    納罰金，請求准許以夫吳富稼或本人駕照吊扣來抵違規罰單罰金云云。經查抗告
    人抗告意旨所指請求本院減輕本件罰單金額、給予本件處罰程序行政救濟管道及
    易處吊扣駕駛執照各項，核均非本院權責所得加以審究，從而原裁定法院以抗告
    人因未依本件舉發通知單上所載之應到案日期前到案告知處罰機關實際違規駕駛
    人之姓名、身分證統一編號及住址，故處罰機關依道路交通管理處罰條例第八十
    五條第三項規定處罰該汽車所有人，事證明確，因而維持原處分機關交通部公路
    總局台中區監理所裁處受處分人罰鍰一萬八百元整、一萬八百元整、五千四百元
    、二千四百元、六千元、六千元、六千元、一千八百元，並牌照扣繳，逾期則依
    裁決書處罰主文規定裁處，駁回抗告人異議之聲明，核無不當。抗告人抗告意旨
    猶執前詞指摘原裁定不當，為無理由，應予駁回。
三、據上論結，應依道路交通案件處理辦法第二十六條，刑事訴訟法第四百十二條，
    裁定如主文。
中      華      民      國      九十二   年       六      月   二十五   日
                                    臺灣高等法院臺中分院交通法庭
                                        審判長法  官  羅  禮  政
                                              法  官  蔡  聰  明
                                              法  官  陳  欣  安
右正本證明與原本無異。
不得再抗告。
                                              書記官  紀  美  鈺
中      華      民      國      九十二   年       六      月   二十六   日
                                                                        Ｉ


司法院資訊處製作；財團法人民間司法改革基金會備份。
